【裁判字號】    99,訴,2793
【裁判日期】    991104
【裁判案由】    毒品危害防制條例等
【裁判全文】
臺灣臺中地方法院刑事判決              99年度訴字第2793號
公  訴  人  臺灣臺中地方法院檢察署檢察官
被      告  丙○○
選任辯護人  周復興律師
上列被告因違反毒品危害防制條例等案件，經檢察官提起公訴（
99年度偵字第16037號），本院判決如下：
    主    文
胡采婕犯如附表一、編號1至25、附表二、編號1至4、附表三、編
號1至2所示之罪，各處如附表一、編號1至25、附表二、編號1至
4、附表三、編號1至2所示之刑（含主刑及從刑）。應執行有期
徒刑拾陸年貳月。扣案之電子磅秤貳臺、夾鍊袋包、三星牌行
動電話（內含門號0000000000號SIM卡壹張）壹支均沒收；未扣
案之不詳廠牌行動電話機具（內含門號00000000000號SIM卡壹張
）壹支沒收，如全部或一部不能沒收時，應追徵其價額；未扣案
之販賣毒品所得共新臺幣捌萬玖仟元沒收，如全部或一部不能沒
收時，應以其財產抵償之。
    犯罪事實
一、胡采婕（綽號妞妞）明知海洛因、甲基安非他命係毒品危害
    防制條例第2條第2項第1款、第2款所規定之第一級毒品、第
    二級毒品，不得無故持有、販賣或轉讓，亦明知甲基安非他
    命類藥品業經行政院衛生署公告禁止於醫療上使用，屬藥事
    法第22條第1項第1款所稱之禁藥，不得轉讓，竟以門號0000
    000000、0000000000號行動電話作販賣、轉讓毒品之聯絡工
    具，而分別為下列犯行：
(一)、胡采婕意圖營利，分別基於販賣第二級毒品之犯意，於如附
    表一、編號1至12所示時間，由乙○○以其持用之門號00000
    00000號行動電話與胡采婕持用之門號0000000000號行動電
    話聯絡，表示要向其購買如附表一、編號1至12所示價值之
    甲基安非他命，談妥後並約定於如附表一、編號1至12所示
    地點，由胡采婕交付甲基安非他命給乙○○，乙○○再將如
    附表一、編號1至12所示之價金交付予胡采婕。
(二)、胡采婕意圖營利，分別基於販賣第二級毒品之犯意，於如附
    表一、編號13至14所示之時間，由林秉廉以其持用之門號00
    00000000號行動電話與胡采婕持用之門號0000000000號行動
    電話連絡，表示要與甲○○合資向胡采婕購買如附表一、編
    號13至14所示價值之甲基安非他命，談妥後並約定於如附表
    一、編號13至14所示之地點，由胡采婕交付甲基安非他命予
    林秉廉，並由林秉廉將如附表一、編號13至14所示與甲○○
    共同出資之價金交付予胡采婕。
(三)、胡采婕意圖營利，分別基於販賣第二級毒品之犯意，於如附
    表一、編號15至16所示之時間，由甲○○以其持用之門號00
    00000000號行動電話與胡采婕持用之門號0000000000號行動
    電話連絡，表示要與林秉廉合資向其購買如附表一、編號15
    至16所示價值之甲基安非他命，談妥後並約定於如附表一、
    編號15至16所示之地點，由胡采婕交付甲基安非他命予甲○
    ○，並由甲○○將如附表一、編號15至16所示與林秉廉共同
    出資之價金交付予胡采婕。
(四)、胡采婕意圖營利，另基於販賣第二級毒品之犯意，於如附表
    一、編號17所示之時間，由甲○○以其持用之門號00000000
    00號行動電話與胡采婕持用之門號0000000000號行動電話連
    絡，表示要向其購買如附表一、編號17所示價值之甲基安非
    他命，談妥後並約定於如附表一、編號17所示之地點，由胡
    采婕交付甲基安非他命予甲○○，並由甲○○將如附表一、
    編號17所示之價金交付予胡采婕。
(五)、胡采婕意圖營利，基於販賣第二級毒品之犯意，於如附表一
    、編號18所示之時間，由林秉廉以其持用之門號0000000000
    號行動電話與胡采婕持用之門號0000000000號行動電話連絡
    ，表示要向其購買如附表一、編號18所示價值之甲基安非他
    命，談妥後並約定於如附表一、編號18所示之地點，由胡采
    婕交付甲基安非他命予林秉廉，並由林秉廉將如附表一、編
    號18所示之價金交付予胡采婕。
(六)、胡采婕意圖營利，分別基於販賣第二級毒品之犯意，於如附
    表一、編號19至23所示之時間，由廖昱誠以其持用之門號00
    00000000號行動電話與胡采婕持用之0000000000號行動電話
    連絡，表示要向其購買如附表一、編號19至23所示價值之甲
    基安非他命，談妥後並約定於如附表一、編號19至23所示之
    地點，由胡采婕交付甲基安非他命予廖昱誠，並由廖昱誠將
    如附表一、編號19至23所示之價金交付予胡采婕。
(七)、胡采婕意圖營利，另分別基於販賣第二級毒品之犯意，於如
    附表一、編號24至25所示之時間，由陳有程以其持用之門號
    0000000000號行動電話與胡采婕持用之0000000000號行動電
    話連絡，表示要向其購買如附表一、編號24至25所示價值之
    甲基安非他命，談妥後並約定於如附表一、編號24至25所示
    之地點，由胡采婕交付甲基安非他命予陳有程，並由陳有程
    將如附表一、編號24至25所示之價金交付予胡采婕。
(八)、胡采婕另於如附表二、編號1所示之時間，由甲○○以其持
    用之門號0000000000號行動電話撥打胡采婕持用之門號0000
    0000000號行動電話，表示要與林秉廉合資向其購買新臺幣
    （下同）1000元之甲基安非他命，胡采婕應允後，甲○○旋
    即於電話中向胡采婕說有沒有「跟妳一樣的」，表示要向胡
    采婕購買海洛因，並說「順便1」，表示順便要向胡采婕買1
    000元之海洛因，胡采婕即意圖營利，基於販賣第二級毒品
    及第一級毒品之犯意，於電話中應允甲○○，2人即約定於
    如附表二、編號1所示之地點，由胡采婕同時將價值1000元
    之甲基安非他命及價值1000元之海洛因交付予甲○○，並由
    甲○○當場交付2000元（其中1000元係甲○○與林秉廉合資
    購買甲基安非他命之價金）予胡采婕；另意圖營利，分別基
    於販賣第一級毒品之犯意，於如附表二、編號2至4所示之時
    間，由甲○○以其持用之門號0000000000號行動電話撥打胡
    采婕持用之門號00000000000號行動電話，並在電話中以「
    有ㄏㄟ某」（臺語）、「跟妳一樣的」、「有拿到比較好的
    」、「最深愛的女人」等暗語表示海洛因，「1」表示1000
    元，由甲○○在電話中表示要向胡采婕購買1000元之海洛因
    ，胡采婕應允後，並於如附表二、編號2至4所示之地點，由
    胡采婕將海洛因交予甲○○，甲○○再將如附表二、編號2
    至4所示之價金交付予胡采婕（其中附表二、編號4，甲○○
    係於交易之翌日上午將價金1000元交付予胡采婕）。
(九)、胡采婕另行基於轉讓禁藥之犯意，於如附表三、編號1至2所
    示之時間，由甲○○以其持用之門號0000000000號行動電話
    與胡采婕持用之門號0000000000號行動電話聯絡後，由胡采
    婕於如附表三、編號1至2所示地點，無償轉讓第二級毒品甲
    基安非他命予甲○○。
二、嗣因乙○○向胡采婕購買甲基安非他命後，再將甲基安非他
    命販賣予他人而為警查獲，乙○○在遭查獲後，供出其販賣
    甲基安非他命之上手為綽號「妞妞」之人，經臺灣臺中地方
    法院檢察署檢察官依乙○○提供之「妞妞」用以連絡販賣毒
    品用之門號000000000號行動電話，向本院聲請實施通訊監
    察，嗣並指揮臺中市警察局刑警大隊持本院核發之搜索票至
    胡采婕位在臺中市○○區○○路一段63號6樓之6租屋處執行
    搜索而查獲胡采婕，並當場扣得胡采婕所有供其販賣甲基安
    非他命用之電子磅秤2臺、三星牌行動電話1支（內含門號00
    00000000號SIM卡1張），及其所有供其販賣、轉讓甲基安非
    他命用之夾鍊袋3包，並扣得胡采婕所有，然與胡采婕販賣
    海洛因及販賣、轉讓甲基安非他命無關之甲基安非他命1包
    （驗餘淨重0.9303公克）、吸食器2組、玻璃球2支、行動電
    話1支（內含門號0000000000、0000000000號SIM卡各1張）
    。
三、案經臺灣臺中地方法院檢察署檢察官指揮臺中市警察局偵查
    起訴。
    理    由
壹、證據能力之說明：
一、按被告以外之人於審判外之言詞或書面陳述，除法律有規定
    者外，不得作為證據，為刑事訴訟法第159條第1項定有明文
    。其立法本旨係以證人於審判外之言詞或書面陳述，屬於傳
    聞證據，此項證據，當事人無從直接對於原供述者加以詰問
    ，以擔保其真實性，法院亦無從直接接觸證人而審酌其證言
    之憑信性，違背直接審理及言詞審理之原則，除具有必要性
    及信用性情況之除外者外，原則上不認其有許容性，自不具
    證據能力；至所謂具有必要性及信用性情況者，例如刑事訴
    訟法第159條之1至第159條之5及第206條等情形，仍例外認
    其有證據能力。查證人乙○○於警詢時之陳述，屬被告以外
    之人於審判外之陳述，為傳聞證據，被告及其辯護人復爭執
    其證據能力，則依刑事訴訟法第159條第1項之規定，無證據
    能力。
二、按刑事被告之詰問權，係指訴訟上被告有在審判庭盤詰證人
    之權利；偵查中檢察官訊問證人，旨在蒐集被告犯罪證據，
    以確認被告嫌疑之有無及內容，與審判中透過當事人之攻防
    ，經由詰問程序調查證人以認定事實之性質及目的有別。偵
    查中辯護人僅有在場權及陳述意見權，此觀刑事訴訟法第24
    5條第2項前段之規定甚明，檢察官訊問證人並無必須傳喚被
    告使其得以在場之規定，同法第248條第1項前段雖規定「如
    被告在場者，被告得親自詰問」，亦僅賦予該在場被告於檢
    察官訊問證人時得親自詰問證人之機會而已，被告如不在場
    ，殊難期有親自詰問之可能。此項未經被告詰問之被告以外
    之人於偵查中向檢察官所為之陳述，依刑事訴訟法第159條
    第1項、第159條之1第2項之規定，除顯有不可信之例外情況
    外，原則上為「法律規定得為證據」之傳聞例外，依其文義
    解釋及立法理由之說明，並無限縮於檢察官在偵查中訊問證
    人之程序，應已給予被告或其辯護人對該證人行使反對詰問
    權者，始有證據能力之可言。為保障被告之反對詰問權，並
    與現行法對傳聞例外所建構之證據容許範圍求其平衡，證人
    在偵查中雖未經被告之詰問，倘被告於審判中已經對該證人
    當庭及先前之陳述進行詰問，即已賦予被告對該證人詰問之
    機會，則該證人於偵查中之陳述即屬完足調查之證據，而得
    作為判斷之依據，此有最高法院97年度臺上字第405號判決
    意旨可參。是依上開說明可知，在偵查中訊問證人，被告或
    其辯護人對該證人雖未行使反對詰問權，依刑事訴訟法第15
    9條之1第2項之規定，原則上屬於法律規定為有證據能力之
    傳聞證據，於例外顯有不可信之情況，始否定其得為證據，
    亦即，得為證據之被告以外之人於偵查中向檢察官所為之陳
    述，因其陳述未經被告詰問，應認屬於未經合法調查之證據
    ，但非為無證據能力（此亦有最高法院96年度臺上字第4365
    號、96年度臺上字第3923號判決、97年臺上字第356號判決
    意旨可參）。查本案證人林秉廉、廖昱誠、陳有程於偵查中
    之具結陳述及證人甲○○於偵查中證述關於被告販賣第二級
    毒品部分之具結陳述，被告及其選任辯護人均表示沒有意見
    ，同意列為證據使用（見本院卷一第106頁），顯見於本院
    審理中並無欲對上開證人林秉廉、廖昱誠、陳有程及甲○○
    證述關於被告販賣第二級毒品部分之證述行對質詰問權，另
    證人乙○○證述關於被告販賣第二級毒品及證人甲○○關於
    證述被告販賣第一級毒品部分，並於本院審理時，均基於證
    人地位，經合法具結，並在賦予被告及其辯護人對質詰問機
    會之情形下為證述，且核證人乙○○、甲○○先前在偵查中
    之陳述，並無顯不可信之情形，則證人乙○○、甲○○此部
    分於偵查中所為陳述，已屬完足調查之證據，自均得作為本
    院憑斷之論據。
三、又按刑事訴訟法第159條之4第2款所稱從事業務之人於業務
    上或通常業務過程所須製作之紀錄文書、證明文書，因係於
    通常業務過程不間斷、有規律而準確之記載，且大部分紀錄
    係完成於業務終了前後，無預見日後可能會被提供作為證據
    之偽造動機，其虛偽之可能性小，除非該等紀錄文書或證明
    文書有顯然不可信之情況，否則有承認其為證據之必要。查
    臺灣大哥大股份有限公司通聯調閱查詢單（門號0000000000
    號）、亞太行動資料查詢（門號0000000000、0000000000號
    ）、遠傳電信公司門號0000000000號雙向通聯紀錄、門號00
    00000000、0000000000、0000000000號行動電話基本資料查
    詢，係屬從事業務之人於通常業務過程所為之紀錄文書，無
    預見日後可能會被提供作為證據之偽造動機，且無其他顯然
    不可信之情況，依上揭條文規定，自得作為證據。
四、再按有事實足認被告或犯罪嫌疑人有最輕本刑為3年以上有
    期徒刑之罪，並危害國家安全或社會秩序情節重大，而有相
    當理由可信其通訊內容與本案有關，且不能或難以其他方法
    蒐集或調查證據者，得發通訊監察書；前項通訊監察書，偵
    查中由檢察官依司法警察機關聲請或依職權以書面記載第11
    條之事項，並敘明理由、檢附相關文件，聲請該管法院核發
    ，通訊保障及監察法第5條第1項第1款、第2項分別定有明文
    。本案承辦警員對於被告曾文愉所持用門號之行動電話，實
    施通訊監察，前經本院核准在案，此有詳載聲監案號、案由
    、監察電話、對象之本院99年聲監字第802、1041號通訊監
    察書各1份附卷可稽，係依法所為之通訊監察，並經被告及
    其選任辯護人均表示沒有意見等語，況審酌電話監聽侵害被
    告權益之種類及輕重、對於被告訴訟上防禦不利益之程度、
    犯罪所生之危害或實害等情形，兼顧人權保障及公共利益之
    均衡維護，堪認本案此部分電話通訊監察合於比例原則，應
    具有證據能力。
五、復按依據監聽錄音結果予以翻譯而製作之通訊監察譯文，乃
    該監聽錄音內容之顯示，此為學理上所稱之派生證據，屬於
    文書證據之一種。此於被告或訴訟關係人對其譯文之真實性
    發生爭執或有所懷疑時，法院固應依刑事訴訟法第165條之1
    第2項規定勘驗該監聽之錄音帶踐行調查證據之程序，以確
    認該錄音聲音是否為本人及其內容與通訊監察譯文之記載是
    否相符；然如被告或訴訟關係人對其監聽錄音之譯文真實性
    並不爭執，顯無辨認其錄音聲音之調查必要性。是法院於審
    判期日就此如已踐行提示通訊監察譯文供當事人辨認或告以
    要旨，使其表示意見等程序並為辯論者，其所為之調查證據
    程序即無不合（參見最高法院96年度臺上字第1869號判決意
    旨）。本案檢察官、被告及其選任辯護人於本院準備程序中
    均表示對於卷附之通訊監察譯文同意作為證據使用，即對上
    開通訊監察譯文真實性並不爭執，本院並於審判期日踐行提
    示該通訊監察譯文供當事人辨認或告以要旨，使其表示意見
    ，是本院審酌上開通訊監察譯文之書面作成時情況，認為適
    當作為證據。
六、再按被告以外之人（包括證人、鑑定人、告訴人、被害人及
    共同被告等）於審判外之陳述，雖不符刑事訴訟法第159條
    之1至第159條之4等之規定，而經當事人於審判程序同意作
    為證據，法院審酌該言詞陳述或書面陳述作成時之情況，認
    為適當者，亦得為證據；當事人、代理人或辯護人於法院調
    查證據時，知有刑事訴訟法第159條第1項不得為證據之情形
    ，而未於言詞辯論終結前聲明異議者，視為有前項之同意，
    同法第159條之5定有明文。立法意旨在於傳聞證據未經當事
    人之反對詰問予以核實，原則上先予排除。惟若當事人已放
    棄反對詰問權，於審判程序中表明同意該等傳聞證據可作為
    證據；或於言詞辯論終結前未聲明異議，基於尊重當事人對
    傳聞證據之處分權，及證據資料愈豐富，愈有助於真實發見
    之理念，且強化言詞辯論主義，使訴訟程序得以順暢進行，
    上開傳聞證據亦均具有證據能力。查證人林秉廉、甲○○、
    廖昱誠、陳有程於警詢時之陳述及附卷之臺中市警察局搜索
    扣押筆錄、扣押物品目錄表、臺中市警察局刑事警察大隊警
    員職務報告、臺中市警察局99年10月8日中市警刑字第09900
    78168號函、彰化縣警察局99年10月15日彰警刑字第0990061
    249號函等，為被告以外之人於審判外之言詞或書面陳述，
    為傳聞證據，查無符合刑事訴訟法第159條之1至第159條之4
    之情形，然其內容業經本院審理時予以提示並告以要旨，並
    經檢察官、被告及其選任辯護人表示意見，當事人已知上述
    證據乃傳聞證據，然均未於言詞辯論終結前，對之內容表示
    異議，依上開規定，已擬制同意其有證據能力，本院審酌認
    為以之作為本案之證據亦屬適當，而有證據能力。
七、扣案之三星牌行動電話1支（內含門號0000000000號SIM卡1
    張）、行動電話1支（內含門號為0000000000、0000000000
    號各1張）、電子磅秤2臺、夾鍊袋3包、甲基安非他命1包（
    驗餘淨重0.9303公克）、吸食器2組、玻璃球2支，係臺中市
    警察局持本院核發之搜索票，被告並同意執行搜索而查扣，
    核其非供述證據，而取得之過程及手段亦查無違法或不當之
    情事，並經本院依據法定程序進行證據之調查，自得為證據
    。
貳、實體部分：
一、訊據被告胡采婕對於如附表一、編號13至25所示，附表二、
    編號1所示時、地，販賣第二級毒品甲基安非他命予證人林
    秉廉、甲○○、廖昱誠、陳有程，及如附表三、編號1至2所
    示，轉讓甲基安非他命之禁藥予證人甲○○之犯罪事實均坦
    承不諱，核與證人林秉廉、甲○○、廖昱誠、陳有誠於警、
    偵訊時之證述相符（見警卷第67至75頁、83頁89頁、99年度
    偵字第16037號卷【下稱偵字卷】第58至63頁、75至82頁、1
    15至119頁、113至125頁、99年度他字第2595號卷【下稱他
    字卷】第72至76頁、100至106、頁108頁），此外，復有本
    院99年聲監字第802、1041號通訊監察書、通信監察譯文、
    臺灣大哥大股份有限公司通聯調閱查詢單（門號0000000000
    號）、亞太行動資料查詢（門號0000000000、0000000000號
    ）、遠傳電信公司門號0000000000號雙向通聯紀錄、門號00
    00000000、0000000000、0000000000號行動電話基本資料查
    詢、臺中市警察局搜索、扣押筆錄、扣押物品目錄表（見警
    卷第3至14頁、偵字卷第17至21頁、99年度警聲搜字第264 4
    號卷【下稱警聲搜2644號卷】第29至44頁、87至90頁、94至
    109頁、113至116頁、99年度警聲搜字第2369號卷【下稱警
    聲搜2369號卷】第105頁）卷足資證明，是核被告此部分之
    自白與事實相符，堪認為真實。
二、被告胡采婕販賣第二級毒品予證人乙○○部分：
(一)、被告於如附表一、編號1至12所示時、地，販賣如附表一、
    編號1至12所示價值之甲基安非他命予證人乙○○之事實，
    業據證人乙○○證稱：其是以其持用之門號0000000000號與
    綽號「妞妞」之被告胡采婕所持用之門號0000000000號行動
    電話聯絡購買甲基安非他命事宜；於偵查中，經提示門號00
    00000000號與門號0000000000號行動電話之通聯紀錄後，證
    人乙○○並證稱：其確有在99年3月2日所示通聯時間，分別
    以3000元、4500元、6000元向被告購買3次甲基安非他命；
    在同年月3日所示通聯時間，分別以3000元、4500元向被告
    購買2次甲基安非他命；在同年月4日所示通聯時間，以6000
    元向被告購買1次甲基安非他命；在同年月5日所示同聯時間
    ，以6000元向被告購買1次甲基安非他命；在同年月6日所示
    通聯時間，分別以3000元、3000元向被告購買2次甲基安非
    他命；在同年月7日所示通聯時間，以4500元向被告購買1次
    甲基安非他命；在同年月10日所示通聯時間，以6000元向被
    告購買1次甲基安非他命；在同年月22日所示通聯時間，也
    就是最後一次，以6000元向被告購買1次甲基安非他命，並
    分別證述上開交易毒品之地點等語明確，並有門號00000000
    00號與門號0000000000號行動電話通聯紀錄在卷可憑（見他
    字卷第34至37頁、40至42頁、本院卷一第195頁至228頁）。
    而經檢察官及本院向證人乙○○詢及其如何憑卷附所示其與
    被告間之通聯紀錄情形，即能清楚記得每次交易之地點及金
    額？而據證人乙○○於偵、審中均稱：因為每次其找被告是
    固定的地方；此外，每次交易之金額都是3000元、4500元及
    6000元，有時如果他的藥腳一直打電話催他要買毒品，所以
    能夠記得；並於本院證稱，其在偵查中關於與被告交易之日
    期、時間、次數及地點，均是憑其記憶而陳述的等語明確（
    見他字卷第42頁、本院卷二第16頁、17頁），而核證人乙○
    ○與被告交情甚佳，均據證人乙○○及被告陳述在卷（見本
    院卷一第105頁、本院卷二第14頁），則證人乙○○與被告之
    間，既無仇恨，亦無怨隙，證人乙○○當無設詞誣陷被告之
    可能，又以證人乙○○與被告交易之金額、地點均固定，即
    其間已有一定交易之模式，並參諸前揭通聯紀錄所示，每次
    都是證人乙○○與被告在數通短暫通聯後再為交易，亦與一
    般買賣毒品之情形相符，再衡以證人乙○○向被告購買之時
    間（99年3月2日至22日間），與其為警查獲之99年4月間，及
    在99年5月17日偵查中檢察官提出上開通聯紀錄命其指證之時
    間，相距尚近，則經檢察官再提示以其與被告之通聯紀錄，
    證人乙○○憑其記憶而具體陳述向被告購買毒品之日期、時
    間、交易金額及地點，亦非無可能，堪可採信為真。又雖然
    證人乙○○於本院陳稱：在本案被告販賣甲基安非他命予其
    之12次，被告之同居男友賴國偉曾幫被告接聽電話，亦有一
    次是被告載賴國偉前來交易，而由賴國偉交付毒品等語。然
    再詳詢證人乙○○，究竟何次係由被告搭載賴國偉，而由賴
    國偉交付毒品，證人乙○○表示無法記憶，又詢之其最後一
    次是何時見到賴國偉，其先稱：好像是去年的時候，復稱確
    實月份不記得等語（見本院卷二第13至15頁），自難以證人
    乙○○未臻明確之陳述，即認賴國偉確與被告就本案前述12
    次販賣甲基安非他命予證人乙○○之犯行有犯意聯絡及行為
    分擔。又據證人乙○○稱：在被告販賣甲基安非他命給其，
    縱使為賴國偉幫被告接聽電話，但賴國偉並不會與其談交易
    毒品之內容，均由被告與其談妥交易內容，再由被告自行交
    付甲基安非他命給其，或由被告開車搭載賴國偉前來交付毒
    品等語（見本院卷二第13頁），顯見證人乙○○本案12次購
    買甲基安非他命時，與之接洽、談定交易數量、約定時間、
    地點交付毒品之對象，均係被告無訛，尚無證人乙○○與賴
    國偉單獨交易之情形甚明。
(二)、又被告雖辯稱：證人乙○○是因為與太太吵架才打電話給伊
    ，與證人乙○○間並沒有毒品往來，可能因為證人乙○○與
    賴國偉吵架，所以才誣指其有販賣甲基安非他命；證人乙○
    ○證稱向其買毒之時間，其已搬至同棟樓6樓，不可能在2樓
    住處交易云云。然據證人乙○○於本院證稱：其雖然會在電
    話中向被告說其與太太吵架之事，但在通聯後，都有與被告
    交易毒品等語明確（見本院卷二第15頁），又觀之證人乙○
    ○與被告之前開通聯紀錄，通聯秒數均僅數秒至數10秒（其
    中僅3通為105秒、111秒、101秒）（見他字卷第35至37頁）
    ，顯與一般向友人傾訴婚姻問題之通聯時間通常持續較久之
    情形有別，且以前開通聯紀錄所示之通聯情形，與一般實務
    上買毒者與賣毒品在電話中說妥買賣數量，約定交易地點，
    在確認已出發或到達交易地點等之短時間內連續數通短暫通
    話之情形較為相符，是以證人乙○○證述：卷附之前開通聯
    紀錄確係均與被告聯絡交易毒品事宜等語，應屬可信。另證
    人乙○○亦證稱：其後來知道賴國偉曾經是警察，而在與賴
    國偉接觸時，賴國偉表現比較強勢，所以其不喜歡與賴國偉
    接洽，但其只是心理覺得不舒服，並沒有與賴國偉吵過架，
    其與賴國偉間亦無因個人關係而有不愉快等語明確（見本院
    卷二第17頁反面），是以既然被告與證人乙○○交情甚佳，
    而證人乙○○與賴國偉之間，亦無具體足以交惡之情事，依
    常情，證人乙○○當不會因單純不喜歡與賴國偉接觸，而以
    販賣第二級毒品之重罪誣陷被告，應可認定，是被告辯稱，
    因證人乙○○與賴國偉吵架，所以才指證其販毒云云，應屬
    卸責之詞，不足採信。又被告屨稱：其可提出其租屋處之租
    賃契約書，證明其在98年底即自其租屋處大樓之2樓搬至6樓
    ，然迄今仍未提出。再者，依據證人乙○○於本院亦證稱：
    有一次其去找被告時，被告說她跟她男朋友吵架，所以搬到
    6樓，時間約在2月份，其最後與被告交易是在被告住處大樓
    2樓，而當時她住處都搬光了等語（見本院卷二第15頁），
    則依據證人乙○○前揭證述，其在99年3月間，最後與被告交
    易時，被告已搬到六樓，所以在2樓住處交易時，其住處都搬
    光等情，與被告辯稱證人乙○○指證其販賣毒品時間，伊與
    搬到6樓等語，並無矛盾，自難認證人乙○○之證述有何不可
    採信之情。綜上所述，被告前揭所辯均無可採，被告於如附
    表一、編號1至12所示販賣第二級毒品甲基安非他命予證人乙
    ○○之事實，均洵堪認定。
三、被告胡采婕販賣第一級毒品予證人甲○○部分：
(一)、被告於如附表二、編號1至4所示時、地，販賣第一級毒品海
    洛因予證人甲○○之事實（附表二、編號1，被告同時販賣
    第二級毒品甲基安非他命予證人林秉廉、甲○○，業據被告
    坦承不諱，其餘詳如理由欄貳、一、），業據甲○○於偵查
    中及本院審理時證稱：其是以門號0000000000號撥打被告持
    用門號0000000000號聯絡購買毒品事宜，如果其要向被告買
    甲基安非他命，在電話中，其都會說「跟我一樣的」，也就
    是「男生」，或說「硬的」、「粗的」，如要買海洛因，就
    會問被告「有ㄏㄟ某」（臺語）或「跟妳一樣的」；於99年
    5月27日該次通聯，有向被告拿1000元之甲基安非他命及100
    0元之海洛因，並拿2000元給被告；於99年5月31日之通聯，
    是電話聊天順便問被告有無海洛因，最後在被告住處樓下有
    拿到1000元之海洛因；於99年6月4日之通聯，被告在電話中
    說「拿到比較好的」，表示有拿到比較好的海洛因，最後拿
    到1000元的海洛因；在99年6月7日通聯後，也有拿到海洛因
    ，其在隔日也有拿1000元給被告等語明確，並有被告使用之
    門號0000 000000號行動電話通訊監察譯文在卷可證（見他
    字卷第106至108頁、警聲搜2644號卷第100至109頁、本院卷
    一105頁、本院卷二第19至22頁），核證人甲○○與被告素
    無恩怨，並無故意以販賣第一級毒品之重罪構陷被告之理，
    其前揭證述，應屬可信。
(二)、被告雖辯稱：證人甲○○在電話中都會問伊：「有沒有跟你
    一樣的」，即表示有沒有海洛因，但伊都會向證人甲○○說
    「沒有」，之後也沒有拿海洛因給證人甲○○云云。而詳觀
    卷附門號0000000000號行動電話通訊監察文，於99年5月27
    日15時30分37秒之通聯中，證人甲○○詢問：「有沒有跟你
    一樣的」、順便「1」好不好，於通聯中，被告最後回答「
    好啦」；另在99年5月31日14時16分15秒之通聯中，被告向
    證人甲○○說：「有一個要說那個，要等到晚上，啊那個就
    是我說比較好的那個」，嗣在99年5月31日15時49分01秒並
    相約見面；而在99年6月4日17時09分26秒之通聯中，被告於
    電話中表示「有拿到比較好的」，之後證人甲○○亦於同日
    17時25分40秒，到達被告住處並撥打電話給被告表示其已到
    達等語；另在99年6月7日23時06分21秒之通聯中，證人甲○
    ○於電話中詢問被告那邊有無「最深愛的女人」，被告回答
    「有啊」等語，顯見被告於證人甲○○詢及其有無海洛因時
    ，伊於電話中確曾回答「有」，而非如其辯稱，其都向證人
    甲○○說其沒有海洛因。且據證人甲○○證稱前揭時間之通
    聯後，均有與被告買海洛因，並都有交易成功等語明確，業
    如前述。況且再對照被告另與證人甲○○間，在99年5月24
    日22時54分17秒、99年5月26日23時15分29秒、99年6月2日
    17 時55分等之通訊監察譯文，在上開通聯中，證人甲○○
    在電話中亦分別向被告詢問：有沒有「跟你一樣的」，而被
    告在電話中則明白回答：「沒有」（見警聲搜第2644號卷第
    98 頁、99頁、105頁），而據證人乙○○於本院並證稱：被
    告在上開通聯中表示其沒有海洛因，且在通聯後，亦沒有拿
    到海洛因等語明確（見本院卷二第22頁），是以證人甲○○
    證稱：如果被告那邊有海洛因，直接會跟其說有，如果被告
    那邊沒有海洛因，也會直接跟其說沒有，如果被告在電話中
    說那邊有海洛因，之後交易時也都有拿到海洛因等語（見本
    院卷二第20至22頁），應屬實在。況且，倘被告一開始即向
    證人甲○○表示沒有在販賣海洛因，事後也未曾交付海洛因
    予證人甲○○，證人甲○○又何必一而再地在電話中向被告
    詢問那邊有沒有海洛因，亦與常情不符。是以被告辯稱：伊
    都在電話向證人甲○○表示伊沒有海洛因，伊亦沒有販賣海
    洛因予證人甲○○云云，顯係卸責之詞，不足採信。綜上所
    述，被告於如附表二、編號1至4所示販賣第一級毒品海洛因
    予證人甲○○之事實，應可認定。
四、按販賣毒品者，無一定之公定價格，一般亦非公然交易，均
    可以為任意分裝增減其重量或份量，且每次買賣之價格亦各
    有差異，隨供需雙方之資力或需求而有不同，所牟取利益之
    方式及數額或有差異，然其為圖利益而為非法販賣行為，則
    無二致，況且販賣毒品之罪刑甚重，風險甚高，倘非有利可
    圖，一般人尚不至甘冒遭查緝之風險，平白將毒品轉讓與他
    人。查，被告於本院訊問時坦稱：渠等販賣1000元之甲基安
    非他命，約可以賺取200至300元等語明確（見本院卷一第18
    頁反面），顯係基於販賣以營利意圖甚明；另本案被告雖否
    認販賣甲基安非他命予證人乙○○，亦否認販賣海洛因予證
    人甲○○，惟被告與證人乙○○、甲○○非屬至親，當無可
    能甘冒重典而按購入價格轉售而毫無利得，依經驗與常情，
    被告亦有營利之意圖，亦堪認定。
五、綜上所述，本案事證明確，被告如附表一、編號1至25所示
    販賣第二級毒品犯行、如附表二、編號1所示販賣第二級毒
    品、第一級毒品犯行、如附表二、編號2至4所示販賣第一級
    毒品犯行及如附表三、編號1至2所示轉讓禁藥犯行，均堪認
    定，應依法論科。
六、按甲基安非他命為毒品危害防制條例第2條第2項第2款規定
    之第二級毒品，亦屬於藥事法所稱之禁藥（即藥事法第22條
    第1款所稱之「經中央衛生主管機關明令公告禁止製造、調
    劑、輸入、輸出、販賣或陳列之毒害藥品」）。而明知為禁
    藥而轉讓者，藥事法第83條第1項亦定有處罰明文。故行為
    人明知為禁藥即甲基安非他命而轉讓予他人者，除成立毒品
    危害防制條例第8條第2項之轉讓第二級毒品罪外，亦構成藥
    事法第83條第1項之轉讓禁藥罪，此係屬同一犯罪行為而同
    時有二種法律可資處罰之法條（規）競合情形，應依重法優
    於輕法等法理擇一處斷（參見高法院97年度臺上字第3490號
    判決，亦同此旨）；又毒品未必係經公告之禁藥，禁藥亦未
    必為毒品。毒品危害防制條例與藥事法二者，並無必然之特
    別法與普通法關係，故除有轉讓之第二級毒品達毒品危害防
    制條例第8條第6項之一定數量，經依法加重後之法定刑較藥
    事法第83條第1項之法定刑為重之情形外，因藥事法第83條
    第1項為重法，應優先適用藥事法處罰（參見最高法院94年
    度臺上字第7021號、96年度臺上字第3582號、97年度臺非字
    第397號判決，亦同此旨）。是核被告胡采婕就如附表一、
    編號1至25所為，均係犯毒品危害防制條例第4條第2項之販
    賣第二級毒品罪；就如附表二、編號1所為係犯同條例第4條
    第2項、第1項之販賣第二級毒品罪及販賣第一級毒品罪，就
    如附表二、編號2至4所為，均係犯同條例第4條第1項之販賣
    第一級毒品罪；就如附表三、編號1至2所為，係犯藥事法第
    83條第1項之轉讓禁藥罪。被告持有毒品之低度行為，為嗣
    後之販賣、轉讓之高度行為所吸收，均不另論罪。被告就附
    表二、編號1部分，係以一行為同時犯販賣第二級毒品罪及
    販賣第一級毒品罪，為想像競合犯，應依刑法第55條之規定
    ，從一重之販賣第一級毒品罪論處。起訴書認應予分論併罰
    ，應有誤會，附此說明。被告就如附表一、編號1至25所示
    販賣第二級毒品罪、附表二、編號1至4所示之販賣第一級毒
    品罪、附表三、編號1至2所示之轉讓禁藥罪，犯意各別，均
    應分論併罰。
七、被告就如附表一、編號13至16、24至25所示販賣第二級毒品
    甲基安非他命予證人林秉廉、甲○○、陳有程之犯行，於偵
    查及審判中均自白犯行（見他字卷第115至118頁、99偵字第
    16 037號卷第141至142頁、149頁），均符合毒品危害防制
    條例第17條第2項之規定，自應分別依該規定減輕其刑。又
    被告關於附表三、編號1至2之轉讓禁藥（第二級毒品甲基安
    非他命）予證人甲○○犯行部分，因與毒品危害防制條例之
    轉讓第二級毒品犯行經法條競合適用之結果，僅從重而擇一
    論以藥事法第83條第1項之轉讓禁藥罪，有如前述，藥事法
    並無轉讓毒品者，於偵查及審判中自白應減輕其刑之特別規
    定，自無割裂而適用毒品危害防制條例第17條第2項減輕其
    刑之餘地（參見最高法院99年度臺上字第15號判決，亦同此
    旨），併予敘明。
八、又查，本案臺中市警察局依據被告供稱其販賣甲基安非他命
    之來源為綽號「神經」（或「教練」）、綽號「蔡胖」及游
    宏貴之人，並依據被告提供之資料，固查得綽號「神經」為
    劉建治，警方事後持搜索票前往劉建治位在彰化縣北斗鎮○
    ○路○段2號「七星飯店」之址，並扣得海洛因、甲基安非
    他命及與毒品相關之器具，而劉建治現經臺灣彰化地方法院
    裁定羈押在案；警方另查得綽號「蔡胖」為蔡嘉陞，現因施
    用毒品案件，於臺灣臺中看守所接受觀察勒戒，其持以與被
    告聯絡之電話因而停用，警方目前尚在追查蔡嘉陞最新持用
    電話，以利其聲請通訊監察；另查得游宏貴因涉嫌販賣毒品
    案件，為彰化縣警察局查獲，惟經臺灣彰化地方法院駁回羈
    押之聲請，警方正在追查游宏貴最新持用電話，以利其聲請
    通訊監察等情，有臺中市警察局99年10月8日中市警刑字第
    0990078168號函在卷可參（見本院卷一第168頁）。然而，
    依據被告於99年9月28日經臺中市警察局借訊時供稱：伊係
    在99年7月7日上午6時30分許，向劉建麟（事後經被告指認
    應為劉建治）購買6500元之甲基安非他命等語，然本案被告
    最後一次販賣甲基安非他命之時間為99年6月7月，則被告於
    99年7月7日向劉建治購買之甲基安非他命，自不可能用以販
    賣給本案證人甲○○等人甚明；再者，劉建治於99年9月30
    日經臺中市警察局以所犯為違反毒品危害防制條例第10條，
    即涉嫌施用毒品案件移送臺灣彰化地方法院檢察署，有該局
    刑事案件移送書在卷可稽（見本院卷一第171頁），則劉建
    治是否販賣毒品乙節仍在調查中，尚未查獲甚明。另據被告
    於臺中市警察局於99年7月8日、同年9月2日借訊被告時，被
    告供稱其販賣甲基安非他命之上手為「蔡胖」之蔡嘉陞，惟
    蔡嘉陞於99年7月22日因施用毒品案件，於臺灣臺中看守所
    附設勒戒處所實施觀察勒戒，有蔡嘉陞之臺灣高等法院被告
    前案紀錄表在卷可稽（見本院卷一第179頁），而警方目前
    尚在追查蔡嘉陞有無最新持用之門號，以利將來聲請通訊監
    察，有前開臺中市警察局函文足參，是以關於蔡嘉陞有無販
    賣毒品乙節，亦尚在追查中，仍尚未查獲。又被告另供稱，
    其販賣甲基安非他命之另一上手為游宏貴，然游宏貴於99年
    7月20日因涉嫌販賣第一、二級毒品案件，固經彰化縣警察
    局查獲並移送臺灣彰化地方法院檢察署，有彰化縣警察局刑
    事案件移送書在卷可參（見本院卷一第175頁），然游宏貴
    於99年7月20日遭警方查獲涉嫌販賣毒品，係依據該案證人
    林彥廷、劉怡秀所為之指證而查獲，並非被告胡采婕等情，
    有彰化縣警察局99年10月15日彰警刑字第0990061249號函在
    卷足稽（見本院卷一第178-1頁）。是以雖被告確有向警方
    供述其販賣甲基安非他命之來源，然綜前所析，綽號「神經
    」（或「教練」）之劉建治、綽號「蔡胖」之蔡嘉陞及游宏
    貴，均尚無因被告之供述因而查獲之情形，自不符合毒品危
    害防制條例第17條第1項之得以減輕其刑之規定，附此說明
    。
九、按刑之量定，為求個案裁判之妥當性，法律固賦予法院裁量
    權，但此項裁量權之行使，除應依刑法第57條規定，審酌行
    為人及其行為等一切情狀，為整體之評價，並應顧及比例原
    則與平等原則，使罪刑均衡，輕重得宜，以契合社會之法律
    感情。又刑法第59條規定犯罪之情狀可憫恕者，得酌量減輕
    其刑，其所謂「犯罪之情狀」，與同法第57條規定科刑時應
    審酌之一切情狀，並非有截然不同之領域，於裁判上酌減其
    刑時，應就犯罪一切情狀（包括第57條所列舉之10款事項）
    ，予以全盤考量，審酌其犯罪有無可憫恕之事由（即有無特
    殊之原因與環境，在客觀上足以引起一般同情，以及宣告法
    定最低度刑，是否猶嫌過重等等），以為判斷。本院審酌被
    告販賣第一級毒品罪之法定刑為「死刑或無期徒刑；處無期
    徒刑者，得併科新臺幣2千萬元以下罰金」，然同為販賣第
    一級毒品之人，其原因動機不一，犯罪情節未必盡相同，或
    有大盤毒梟者，亦有中、小盤之分，甚或僅止於吸毒者友儕
    間為求互通有無之有償轉讓者亦有之，其販賣行為所造成危
    害社會之程度自屬有異，法律科處此類犯罪，所設之販賣第
    一級毒品法定最低本刑卻同為「無期徒刑者，得併科新臺幣
    2千萬元以下罰金」，不可謂不重，自非不可依客觀之犯行
    與主觀之惡性二者加以考量其情狀是否有可憫恕之處，適用
    刑法第59條之規定酌量減輕其刑，期使個案裁判之量刑能斟
    酌至當，符合比例原則。查被告就如附表二、編號1至4所示
    販賣第一級毒品之行為，雖均無視國家對於杜絕毒品危害之
    禁令，行為固屬不當，應予非難，然其次數均僅4次，且僅
    販賣予證人甲○○1人，且每次以1000元為其代價，價值非
    鉅，犯罪之情節尚非至惡，僅因一時貪念，致罹重典，然相
    對於長期大量販賣毒品之大毒梟而言，其對社會治安及國民
    健康之危害顯然較小，從被告犯案情節觀之，倘仍遽處以法
    定本刑之最低刑度，無異失之過苛而不盡情理，不免予人情
    輕法重之感，且難謂符合罪刑相當性及比例原則，更無從與
    大毒梟之惡行有所區隔，是其犯罪情狀相較於法定之重刑，
    在客觀上足以引起一般人之同情，情節尚堪憫恕，爰就被告
    所犯如附表二、編號1至4所示販賣第一級毒品之行為，依刑
    法第59條之規定，均酌量減輕其刑。
十、爰審酌被告明知毒品對身心之危害，竟為牟取利益，無視國
    家杜絕毒品犯罪之禁令，其將毒品販賣予吸毒者，更加產生
    對毒品之依賴性及成癮性，戕害國民健康，並有滋生其他犯
    罪之可能，危害社會治安甚鉅，且販賣毒品減損國家國力、
    競爭力，自不宜予以輕判，以期降低毒品之氾濫，惟念及被
    告坦承部分犯行及否認部分犯行之犯後態度，並參以其犯罪
    之動機、目的、手段，販賣毒品所得之利益等一切情狀，分
    別量處如附表所示之刑，並均定其應執行之刑。
十一、按共同正犯因相互間利用他人之行為，以遂行其犯意之實
    現，本於責任共同之原則，有關沒收部分，對於共犯間供犯
    罪所用之物，自均應為沒收之諭知。按毒品危害防制條例第
    19條第1項規定：犯第4條之罪者，其供犯罪所用或因犯罪所
    得之財物，均沒收之，如全部或一部不能沒收時，追徵其價
    額或以其財產抵償之，但該條項並無如同條例第18條第1項
    所定「不問屬於犯人與否，沒收之」之明文，自屬相對沒收
    主義之立法。是其應沒收之物，應以屬被告或共犯所有者為
    限。又共同正犯應就全部犯罪結果負其責任，是其犯罪所得
    之財物如為現金者，應合併計算，且於全部或一部不能沒收
    時以其財產抵償之，惟為避免執行時發生重複沒收、抵償之
    情形，各共同正犯之間係採連帶沒收主義，於裁判時應諭知
    被告共同犯罪所得之財物應與其他共同正犯連帶沒收之，不
    得就全體共同正犯之總所得，對各共同正犯分別重複諭知沒
    收（最高法院97年度臺上字第697號判決參照）。再該規定
    所稱「追徵其價額」者，係指所沒收之物為金錢以外之其他
    財物而無法沒收時，應追徵其價額，使其繳納與原物相當之
    價額。如所得財物為金錢而無法沒收時，始應「以其財產抵
    償之」（最高法院95年度臺上字第305號判決意旨參照）。
    復按毒品危害防制條例第19條第1項規定，犯販賣毒品罪者
    ，其犯罪所得之財物均沒收之，係採義務沒收主義，故販賣
    毒品所得之對價，不問其中成本若干，利潤多少，均應全部
    諭知沒收，貫徹政府查禁煙毒之決心，以符立法本旨（最高
    法院91年度臺上字第2419號判決意旨參照）。查：扣案之電
    子磅秤2臺、三星牌行動電話1支（內含門號0000000000號SI
    M卡1張，為被告所有供其販賣第二級毒品甲基安非他命用之
    物（使用情形如犯罪事實欄所載）、夾鍊袋3包為被告所有
    供其販賣、轉讓第二級毒品甲基安非他命用之物，均應依毒
    品危害防制條例第19條第1項之規定，分別於被告所犯罪刑
    項下為沒收之諭知。被告否認販賣第一級毒品，復無證據證
    明上開電子磅秤2臺、夾鍊袋3包係供以販賣第一級毒品用之
    物，爰不於被告犯如附表二、編號2至4所示販賣第一級毒品
    項下沒收（然於如附表二、編號1部分，因被告亦同時販賣
    第二級毒品甲基安非他命，就被告供販賣甲基安非他命所用
    之電子磅秤2臺、夾鍊袋3包，仍應予以沒收）。另未扣案之
    不詳廠牌行動電話（內含門號000000000號）1支係被告所有
    供其販賣第一、二級毒品之物【使用情形如犯罪事實欄所載
    】，應於被告所犯罪刑項下為沒收之宣告，如全部或一部不
    能沒收時，應追徵其價額。另被告所犯如附表一、編號1至2
    5之販賣第二級毒品所得及如附表二、編號1販賣第一、二級
    毒品所得及附表二、編號2至4販賣第一級毒品所得（各次販
    賣所得詳如附表所示），合計捌萬玖仟元，雖未扣案，仍應
    分別於被告所犯各罪刑項下諭知沒收，如全部或一部不能沒
    收時，應以被告之財產抵償之。
十二、末按沒收為從刑，基於主從不可分原則，自應附隨於主刑
    而為宣告，如無主刑，從刑即無從附麗（最高法院78年臺非
    字第72號判例、92年度臺上字第1472號判決意旨參照）。又
    依前揭判決意旨，毒品危害防制條例第18條第1項前段所謂
    「查獲」之第一、二級毒品，係指經有罪判決書事實欄認定
    與被告犯罪事實有密切關聯之毒品而言。是扣案之甲基安非
    他命1包（驗餘淨重為0.9303公克）、吸食器2組、玻璃球2
    支、行動電話1支（內含門號為0000000000、0000000000號
    各1張）。雖為被告所有之物，被告否認該等物品與本案販
    賣、轉讓毒品有關，復無其他證據足證與本案販賣、轉讓毒
    品有關，爰不為沒收之宣告，附此說明。
十三、另檢察官請求就被告諭知刑前強制工作，惟按保安處分係
    對受處分人將來之危險性所為拘束其身體、自由之處置，以
    達教化與治療之目的，為刑罰之補充制度，本諸法治國家保
    障人權之原理及刑法之保護作用，其法律規定之內容，應受
    比例原則之規範，使保安處分之宣告，與行為人所為行為之
    嚴重性，行為人所表現之危險性，及對行為人未來行為之期
    待性相當，司法院大法官會議釋字第471號解釋可資參照。
    查被告上開販賣第一、二級毒品犯行對象合計僅5人，其因
    販賣毒品所取得之全部價金復僅有8萬9000元，且其販賣毒
    品數量非鉅，足見其販賣毒品獲利非鉅，尚難逕認被告有犯
    罪習慣或懶惰成習而販賣毒品或轉讓毒品，並審酌被告行為
    之嚴重性、所表現之危險性及對於未來行為之期待性，認量
    處被告如主文所示之刑，已足收懲儆之效，尚無令被告入勞
    動處所施以強制工作之必要，併予敘明。
據上論斷，應依刑事訴訟法第299條第1項前段，毒品危害防制條
例第4條第1項、第2項、第17條第2項、第19條第1項、藥事法第
83條第1項，刑法第11條、第59條、第51條第5款、第9款，判決
如主文。
本案經檢察官丁○○到庭執行職務。
中    華    民    國    99    年    11    月    4    日
                  刑事第八庭  審判長法  官  張智雄
                                    法  官  楊曉惠
                                    法  官  李慧瑜
以上正本證明與原本無異。
如不服本判決應於收受判決後10日內向本院提出上訴書狀，並應
敘述具體理由；其未敘述上訴理由者，應於上訴期間屆滿後20日
內向本院補提理由書（均須按他造當事人之人數附繕本）「切勿
逕送上級法院」。
                                    書記官  張雅慧
中    華    民    國    99    年    11    月    4    日
附錄論罪科刑法條
毒品危害防制條例第4條第1、2項
製造、運輸、販賣第一級毒品者，處死刑或無期徒刑；處無期徒
刑者，得併科新臺幣2千萬元以下罰金。
製造、運輸、販賣第二級毒品者，處無期徒刑或7年以上有期徒
刑，得併科新臺幣1千萬元以下罰金。
藥事法第83條第1項
明知為偽藥或禁藥，而販賣、供應、調劑、運送、寄藏、牙保、
轉讓或意圖販賣而陳列者，處7年以下有期徒刑，得併科新臺幣5
百萬元以下罰金。
附表一：胡采婕販賣第二級毒品部分
┌──┬────┬─────┬──────┬────┬───────────────────┐
│編號│販賣對象│ 犯罪時間 │犯 罪 地 點 │交易金額│宣告刑                                │
├──┼────┼─────┼──────┼────┼───────────────────┤
│1   │乙○○  │99年3月2日│胡采婕位在臺│3000元  │胡采婕販賣第二級毒品，處有期徒刑柒年陸│
│    │        │凌晨1時35 │中市西屯區河│        │月，扣案之電子磅秤貳臺、夾鍊袋包均沒│
│    │        │分許      │南路1段63號2│        │收；未扣案之不詳廠牌行動電話機具（內含│
│    │        │          │樓租屋處內  │        │門號0000000000號SIM卡壹張）壹支沒收， │
│    │        │          │            │        │如全部或一部不能沒收時，應追徵其價額；│
│    │        │          │            │        │未扣案之販賣毒品所得新臺幣仟元沒收，│
│    │        │          │            │        │如全部或一部不能沒收時，應以其財產抵償│
│    │        │          │            │        │之。                                  │
├──┼────┼─────┼──────┼────┼───────────────────┤
│2   │乙○○  │99年3月2日│胡采婕位在臺│4500元  │胡采婕販賣第二級毒品，處有期徒刑柒年捌│
│    │        │上午8時29 │中市西屯區河│        │月，扣案之電子磅秤貳臺、夾鍊袋包均沒│
│    │        │分許      │南路1段63號2│        │收；未扣案之不詳廠牌行動電話機具（內含│
│    │        │          │樓租屋處樓下│        │門號0000000000號SIM卡壹張）壹支沒收， │
│    │        │          │            │        │如全部或一部不能沒收時，應追徵其價額；│
│    │        │          │            │        │未扣案之販賣毒品所得新臺幣肆仟伍佰元，│
│    │        │          │            │        │沒收，如全部或一部不能沒收時，應以其財│
│    │        │          │            │        │產抵償之。                            │
├──┼────┼─────┼──────┼────┼───────────────────┤
│3   │乙○○  │99年3月2日│臺中市○○路│6000元  │胡采婕販賣第二級毒品，處有期徒刑柒年玖│
│    │        │23時許    │與五權路交岔│        │月，扣案之電子磅秤貳臺、夾鍊袋包均沒│
│    │        │          │路口旁      │        │收；未扣案之不詳廠牌行動電話機具（內含│
│    │        │          │            │        │門號0000000000號SIM卡壹張）壹支沒收， │
│    │        │          │            │        │如全部或一部不能沒收時，應追徵其價額；│
│    │        │          │            │        │未扣案之販賣毒品所得新臺幣陸仟元沒收，│
│    │        │          │            │        │如全部或一部不能沒收時，應以其財產抵償│
│    │        │          │            │        │之。                                  │
├──┼────┼─────┼──────┼────┼───────────────────┤
│4   │乙○○  │99年3月3日│胡采婕位在臺│3000元  │胡采婕販賣第二級毒品，處有期徒刑柒年陸│
│    │        │7時32分許 │中市西屯區河│        │月，扣案之電子磅秤貳臺、夾鍊袋包均沒│
│    │        │          │南路1段63號2│        │收；未扣案之不詳廠牌行動電話機具（內含│
│    │        │          │樓租屋處內  │        │門號0000000000號SIM卡壹張）壹支沒收， │
│    │        │          │            │        │如全部或一部不能沒收時，應追徵其價額；│
│    │        │          │            │        │未扣案之販賣毒品所得新臺幣仟元沒收，│
│    │        │          │            │        │如全部或一部不能沒收時，應以其財產抵償│
│    │        │          │            │        │之。                                  │
├──┼────┼─────┼──────┼────┼───────────────────┤
│5   │乙○○  │99年3月3日│胡采婕位在臺│4500元  │胡采婕販賣第二級毒品，處有期徒刑柒年捌│
│    │        │22時43分許│中市西屯區河│        │月，扣案之電子磅秤貳臺、夾鍊袋包均沒│
│    │        │          │南路1段63號2│        │收；未扣案之不詳廠牌行動電話機具（內含│
│    │        │          │樓租屋處樓下│        │門號0000000000號SIM卡壹張）壹支沒收， │
│    │        │          │            │        │如全部或一部不能沒收時，應追徵其價額；│
│    │        │          │            │        │未扣案之販賣毒品所得新臺幣肆仟伍佰元沒│
│    │        │          │            │        │收，如全部或一部不能沒收時，應以其財產│
│    │        │          │            │        │抵償之。                              │
├──┼────┼─────┼──────┼────┼───────────────────┤
│6   │乙○○  │99年3月4日│胡采婕位於臺│6000元  │胡采婕販賣第二級毒品，處有期徒刑柒年玖│
│    │        │15時許    │中市西屯區河│        │月，扣案之電子磅秤貳臺、夾鍊袋包均沒│
│    │        │          │南路1段63號2│        │收；未扣案之不詳廠牌行動電話機具（內含│
│    │        │          │樓租屋處樓下│        │門號0000000000號SIM卡壹張）壹支沒收， │
│    │        │          │            │        │如全部或一部不能沒收時，應追徵其價額；│
│    │        │          │            │        │未扣案之販賣毒品所得新臺幣陸仟元沒收之│
│    │        │          │            │        │，如全部或一部不能沒收時，應以其財產抵│
│    │        │          │            │        │償之。                                │
├──┼────┼─────┼──────┼────┼───────────────────┤
│7   │乙○○  │99年3月5日│臺中市○○路│6000元  │胡采婕販賣第二級毒品，處有期徒刑柒年玖│
│    │        │21時8分許 │與大雅路之交│        │月，扣案之電子磅秤貳臺、夾鍊袋包均沒│
│    │        │          │岔路口      │        │收；未扣案之不詳廠牌行動電話機具（內含│
│    │        │          │            │        │門號0000000000號SIM卡壹張）壹支沒收， │
│    │        │          │            │        │如全部或一部不能沒收時，應追徵其價額；│
│    │        │          │            │        │未扣案之販賣毒品所得新臺幣陸仟元沒收，│
│    │        │          │            │        │如全部或一部不能沒收時，應以其財產抵償│
│    │        │          │            │        │之。                                  │
├──┼────┼─────┼──────┼────┼───────────────────┤
│8   │乙○○  │99年3月6日│乙○○位於臺│3000元  │胡采婕販賣第二級毒品，處有期徒刑柒年陸│
│    │        │凌晨2時37 │中市西區忠勤│        │月，扣案之電子磅秤貳臺、夾鍊袋包均沒│
│    │        │分許      │街187號5樓之│        │收；未扣案之不詳廠牌行動電話機具（內含│
│    │        │          │1住處樓下   │        │門號0000000000號SIM卡壹張）壹支沒收， │
│    │        │          │            │        │如全部或一部不能沒收時，應追徵其價額；│
│    │        │          │            │        │未扣案之販賣毒品所得新臺幣仟元沒收，│
│    │        │          │            │        │如全部或一部不能沒收時，應以其財產抵償│
│    │        │          │            │        │之。                                  │
├──┼────┼─────┼──────┼────┼───────────────────┤
│9   │乙○○  │99年3月6日│乙○○位於臺│3000元  │胡采婕販賣第二級毒品，處有期徒刑柒年陸│
│    │        │8時28分許 │中市西區忠勤│        │月，扣案之電子磅秤貳臺、夾鍊袋包均沒│
│    │        │          │街187號5樓之│        │收；未扣案之不詳廠牌行動電話機具（內含│
│    │        │          │1之住處內   │        │門號0000000000號SIM卡壹張）壹支沒收， │
│    │        │          │            │        │如全部或一部不能沒收時，應追徵其價額；│
│    │        │          │            │        │未扣案之販賣毒品所得新臺幣仟元沒收，│
│    │        │          │            │        │如全部或一部不能沒收時，應以其財產抵償│
│    │        │          │            │        │之。                                  │
├──┼────┼─────┼──────┼────┼───────────────────┤
│10  │乙○○  │99年3月7日│乙○○位於臺│4500元  │胡采婕販賣第二級毒品，處有期徒刑柒年捌│
│    │        │19時48分許│中市西區忠勤│        │月，扣案之電子磅秤貳臺、夾鍊袋包均沒│
│    │        │          │街187號5樓之│        │收；未扣案之不詳廠牌行動電話機具（內含│
│    │        │          │1住處樓下   │        │門號0000000000號SIM卡壹張）壹支沒收， │
│    │        │          │            │        │如全部或一部不能沒收時，應追徵其價額；│
│    │        │          │            │        │未扣案之販賣毒品所得新臺幣肆仟伍佰元，│
│    │        │          │            │        │沒收，如全部或一部不能沒收時，應以其財│
│    │        │          │            │        │產抵償之。                            │
├──┼────┼─────┼──────┼────┼───────────────────┤
│11  │乙○○  │99年3月10 │胡采婕位於臺│6000元  │胡采婕販賣第二級毒品，處有期徒刑柒年玖│
│    │        │日17時33分│中市西屯區河│        │月，扣案之電子磅秤貳臺、夾鍊袋包均沒│
│    │        │許        │南路1段63號2│        │收；未扣案之不詳廠牌行動電話機具（內含│
│    │        │          │樓租屋處樓下│        │門號0000000000號SIM卡壹張）壹支沒收， │
│    │        │          │            │        │如全部或一部不能沒收時，應追徵其價額；│
│    │        │          │            │        │未扣案之販賣毒品所得新臺幣陸仟元沒收，│
│    │        │          │            │        │如全部或一部不能沒收時，應以其財產抵償│
│    │        │          │            │        │之。                                  │
├──┼────┼─────┼──────┼────┼───────────────────┤
│12  │乙○○  │99年3月22 │乙○○位於臺│6000元  │胡采婕販賣第二級毒品，處有期徒刑柒年玖│
│    │        │日23時49分│中市西區忠勤│        │月，扣案之電子磅秤貳臺、夾鍊袋包均沒│
│    │        │許        │街187號5樓1 │        │收；未扣案之不詳廠牌行動電話機具（內含│
│    │        │          │住處附近    │        │門號0000000000號SIM卡壹張）壹支沒收， │
│    │        │          │            │        │如全部或一部不能沒收時，應追徵其價額；│
│    │        │          │            │        │未扣案之販賣毒品所得新臺幣陸仟元沒收，│
│    │        │          │            │        │如全部或一部不能沒收時，應以其財產抵償│
│    │        │          │            │        │之。                                  │
├──┼────┼─────┼──────┼────┼───────────────────┤
│13  │林秉廉、│99年5月20 │臺中市南屯區│2500元  │胡采婕販賣第二級毒品，處有期徒刑年玖│
│    │甲○○  │日13時14分│永春東路594 │        │月，扣案之電子磅秤貳臺、夾鍊袋包均沒│
│    │        │後某時    │之1號之公司 │        │收；未扣案之不詳廠牌行動電話機具（內含│
│    │        │          │門口        │        │門號0000000000號SIM卡壹張）壹支沒收， │
│    │        │          │            │        │如全部或一部不能沒收時，應追徵其價額；│
│    │        │          │            │        │未扣案之販賣毒品所得新臺幣貳仟伍佰元沒│
│    │        │          │            │        │收之，如全部或一部不能沒收時，應以其財│
│    │        │          │            │        │產抵償之。                            │
├──┼────┼─────┼──────┼────┼───────────────────┤
│14  │林秉廉、│99年5月22 │臺中市○○路│2500元  │胡采婕販賣第二級毒品，處有期徒刑年玖│
│    │甲○○  │日18時24分│小北百貨旁  │        │月，扣案之電子磅秤貳臺、夾鍊袋包均沒│
│    │        │許        │            │        │收；未扣案之不詳廠牌行動電話機具（內含│
│    │        │          │            │        │門號0000000000號SIM卡壹張）壹支沒收， │
│    │        │          │            │        │如全部或一部不能沒收時，應追徵其價額；│
│    │        │          │            │        │未扣案之販賣毒品所得新臺幣貳仟伍佰元沒│
│    │        │          │            │        │收之，如全部或一部不能沒收時，應以其財│
│    │        │          │            │        │產抵償之。                            │
├──┼────┼─────┼──────┼────┼───────────────────┤
│15  │林秉廉、│99年5月23 │臺中市南屯區│2500元  │胡采婕販賣第二級毒品，處有期徒刑年玖│
│    │甲○○  │日11時59分│永春東路594 │        │月，扣案之電子磅秤貳臺、夾鍊袋包均沒│
│    │        │許        │之1號之公司 │        │收；未扣案之不詳廠牌行動電話機具（內含│
│    │        │          │門口        │        │門號0000000000號SIM卡壹張）壹支沒收， │
│    │        │          │            │        │如全部或一部不能沒收時，應追徵其價額；│
│    │        │          │            │        │未扣案之販賣毒品所得新臺幣貳仟伍佰元沒│
│    │        │          │            │        │收之，如全部或一部不能沒收時，應以其財│
│    │        │          │            │        │產抵償之。                            │
├──┼────┼─────┼──────┼────┼───────────────────┤
│16  │林秉廉、│99年5月29 │臺中市南屯區│2500元  │胡采婕販賣第二級毒品，處有期徒刑年玖│
│    │甲○○  │日15時16分│永春東路594 │        │月，扣案之電子磅秤貳臺、夾鍊袋包均沒│
│    │        │          │之1號之公司 │        │收；未扣案之不詳廠牌行動電話機具（內含│
│    │        │          │門口        │        │門號0000000000號SIM卡壹張）壹支沒收， │
│    │        │          │            │        │如全部或一部不能沒收時，應追徵其價額；│
│    │        │          │            │        │未扣案之販賣毒品所得新臺幣貳仟伍佰元沒│
│    │        │          │            │        │收之，如全部或一部不能沒收時，應以其財│
│    │        │          │            │        │產抵償之。                            │
├──┼────┼─────┼──────┼────┼───────────────────┤
│17  │甲○○  │99年7月4日│被告位於臺中│1000元  │胡采婕販賣第二級毒品，處有期徒刑柒年貳│
│    │        │凌晨2時54 │市西屯區河南│        │月，扣案之電子磅秤貳臺、夾鍊袋包、三│
│    │        │分        │路1段63號6樓│        │星牌行動電話機具（內含門號0000000000號│
│    │        │          │之住處內    │        │SIM卡壹張）壹支沒收；未扣案之販賣毒品 │
│    │        │          │            │        │所得新臺幣壹仟元沒收之，如全部或一部不│
│    │        │          │            │        │能沒收時，應以其財產抵償之。          │
├──┼────┼─────┼──────┼────┼───────────────────┤
│18  │林秉廉  │99年7月6日│臺中市南屯區│1000元  │胡采婕販賣第二級毒品，處有期徒刑柒年貳│
│    │        │15時4分   │永春東路594 │        │月，扣案之電子磅秤貳臺、夾鍊袋包、三│
│    │        │          │之1號之公司 │        │星牌行動電話機具（內含門號0000000000號│
│    │        │          │門口        │        │SIM卡壹張）壹支沒收；未扣案之販賣毒品 │
│    │        │          │            │        │所得新臺幣壹仟元沒收之，如全部或一部不│
│    │        │          │            │        │能沒收時，應以其財產抵償之。          │
├──┼────┼─────┼──────┼────┼───────────────────┤
│19  │廖昱誠  │99年5月23 │被告位於臺中│2500元  │胡采婕販賣第二級毒品，處有期徒刑柒年肆│
│    │        │日11時許  │市西屯區河南│        │月，扣案之電子磅秤貳臺、夾鍊袋包均沒│
│    │        │          │路1段63號6樓│        │收；未扣案之不詳廠牌行動電話機具（內含│
│    │        │          │之住處樓下  │        │門號0000000000號SIM卡壹張）壹支沒收， │
│    │        │          │            │        │如全部或一部不能沒收時，應追徵其價額；│
│    │        │          │            │        │未扣案之販賣毒品所得新臺幣貳仟伍佰元沒│
│    │        │          │            │        │收之，如全部或一部不能沒收時，應以其財│
│    │        │          │            │        │產抵償之。                            │
├──┼────┼─────┼──────┼────┼───────────────────┤
│20  │廖昱誠  │99年5月28 │被告位於臺中│2500元  │胡采婕販賣第二級毒品，處有期徒刑柒年肆│
│    │        │日20時16分│市西屯區河南│        │月，扣案之電子磅秤貳臺、夾鍊袋包均沒│
│    │        │          │路1段63號6樓│        │收；未扣案之不詳廠牌行動電話機具（內含│
│    │        │          │之住處樓下  │        │門號0000000000號SIM卡壹張）壹支沒收， │
│    │        │          │            │        │如全部或一部不能沒收時，應追徵其價額；│
│    │        │          │            │        │未扣案之販賣毒品所得新臺幣貳仟伍佰元沒│
│    │        │          │            │        │收之，如全部或一部不能沒收時，應以其財│
│    │        │          │            │        │產抵償之。                            │
├──┼────┼─────┼──────┼────┼───────────────────┤
│21  │廖昱誠  │99年5月31 │被告位於臺中│2500元  │胡采婕販賣第二級毒品，處有期徒刑柒年肆│
│    │        │日18時許  │市西屯區河南│        │月，扣案之電子磅秤貳臺、夾鍊袋包均沒│
│    │        │          │路1段63號6樓│        │收；未扣案之不詳廠牌行動電話機具（內含│
│    │        │          │之住處樓下  │        │門號0000000000號SIM卡壹張）壹支沒收， │
│    │        │          │            │        │如全部或一部不能沒收時，應追徵其價額；│
│    │        │          │            │        │未扣案之販賣毒品所得新臺幣貳仟伍佰元沒│
│    │        │          │            │        │收之，如全部或一部不能沒收時，應以其財│
│    │        │          │            │        │產抵償之。                            │
├──┼────┼─────┼──────┼────┼───────────────────┤
│22  │廖昱誠  │99年6月4日│被告位於臺中│2500元  │胡采婕販賣第二級毒品，處有期徒刑柒年肆│
│    │        │12時37分  │市西屯區河南│        │月，扣案之電子磅秤貳臺、夾鍊袋包均沒│
│    │        │          │路1段63號6樓│        │收；未扣案之不詳廠牌行動電話機具（內含│
│    │        │          │之住處樓下  │        │門號0000000000號SIM卡壹張）壹支沒收， │
│    │        │          │            │        │如全部或一部不能沒收時，應追徵其價額；│
│    │        │          │            │        │未扣案之販賣毒品所得新臺幣貳仟伍佰元沒│
│    │        │          │            │        │收之，如全部或一部不能沒收時，應以其財│
│    │        │          │            │        │產抵償之。                            │
├──┼────┼─────┼──────┼────┼───────────────────┤
│23  │廖昱誠  │99年6月6日│被告位於臺中│2500元  │胡采婕販賣第二級毒品，處有期徒刑柒年肆│
│    │        │13時25分  │市西屯區河南│        │月，扣案之電子磅秤貳臺、夾鍊袋包均沒│
│    │        │          │路1段63號6樓│        │收；未扣案之不詳廠牌行動電話機具（內含│
│    │        │          │之住處內    │        │門號0000000000號SIM卡壹張）壹支沒收， │
│    │        │          │            │        │如全部或一部不能沒收時，應追徵其價額；│
│    │        │          │            │        │未扣案之販賣毒品所得新臺幣貳仟伍佰元沒│
│    │        │          │            │        │收之，如全部或一部不能沒收時，應以其財│
│    │        │          │            │        │產抵償之。                            │
├──┼────┼─────┼──────┼────┼───────────────────┤
│24  │陳有程  │99年5月22 │被告位於臺中│1000元  │胡采婕販賣第二級毒品，處有期徒刑年捌│
│    │        │日17時37分│市西屯區河南│        │月，扣案之電子磅秤貳臺、夾鍊袋包均沒│
│    │        │          │路1段63號6樓│        │收；未扣案之不詳廠牌行動電話機具（內含│
│    │        │          │之住處樓下  │        │門號0000000000號SIM卡壹張）壹支沒收， │
│    │        │          │            │        │如全部或一部不能沒收時，應追徵其價額；│
│    │        │          │            │        │未扣案之販賣毒品所得新臺幣壹仟沒收之，│
│    │        │          │            │        │如全部或一部不能沒收時，應以其財產抵償│
│    │        │          │            │        │之。                                  │
├──┼────┼─────┼──────┼────┼───────────────────┤
│25  │陳有程  │99年5月30 │被告位於臺中│3000元  │胡采婕販賣第二級毒品，處有期徒刑年玖│
│    │        │日凌晨1時4│市西屯區河南│        │月，扣案之電子磅秤貳臺、夾鍊袋包均沒│
│    │        │7分       │路1段63號6樓│        │收；未扣案之不詳廠牌行動電話機具（內含│
│    │        │          │之住處樓下  │        │門號0000000000號SIM卡壹張）壹支沒收， │
│    │        │          │            │        │如全部或一部不能沒收時，應追徵其價額；│
│    │        │          │            │        │未扣案之販賣毒品所得新臺幣仟元沒收之│
│    │        │          │            │        │，如全部或一部不能沒收時，應以其財產抵│
│    │        │          │            │        │償之。                                │
└──┴────┴─────┴──────┴────┴───────────────────┘
附表二：胡采婕販賣第一級毒品部分（關於附表二、編號1部分
       ，胡采婕同時販賣第二級毒品甲基安非他）
┌──┬────┬─────┬──────┬────┬──────────────────┐
│編號│販賣對象│犯罪時間  │犯罪地點    │交易金額│宣告刑                              │
├──┼────┼─────┼──────┼────┼──────────────────┤
│1   │甲基安非│99年5月27 │胡采婕位於臺│甲基安非│胡采婕販賣第一級毒品，處有期徒刑拾伍│
│    │他命：林│日18時38分│中市西屯區河│他命：10│年肆月，扣案之電子磅秤貳臺、夾鍊袋│
│    │秉廉、王│          │南路1段63號6│00元    │包均沒收；未扣案之不詳廠牌行動電話機│
│    │新發    │          │樓住處樓下  │        │具（內含門號0000000000號SIM卡壹張） │
│    │        │          │            │        │壹支沒收，如全部或一部不能沒收時，應│
│    │海洛因：│          │            │海洛因：│追徵其價額；未扣案之販賣毒品所得新臺│
│    │甲○○  │          │            │1000元  │幣貳仟元沒收，如全部或一部不能沒收時│
│    │        │          │            │        │，應以其財產抵償之。                │
├──┼────┼─────┼──────┼────┼──────────────────┤
│2   │甲○○  │99年5月31 │胡采婕位於臺│1000元  │胡采婕販賣第一級毒品，處有期徒刑拾伍│
│    │        │日15時49分│中市西屯區河│        │年貳月，未扣案之不詳廠牌行動電話機具│
│    │        │          │南路1段63號6│        │（內含門號0000000000號SIM卡壹張）壹 │
│    │        │          │樓住處樓下  │        │支沒收，如全部或一部不能沒收時，應追│
│    │        │          │            │        │徵其價額；未扣案之販賣毒品所得新臺幣│
│    │        │          │            │        │壹仟元沒收，如全部或一部不能沒收時，│
│    │        │          │            │        │應以其財產抵償之。                  │
│    │        │          │            │        │                                    │
├──┼────┼─────┼──────┼────┼──────────────────┤
│3   │甲○○  │99年6月4日│胡采婕位於臺│1000元  │胡采婕販賣第一級毒品，處有期徒刑拾伍│
│    │        │17時25分  │中市西屯區河│        │年貳月，未扣案之不詳廠牌行動電話機具│
│    │        │          │南路1段63號6│        │（內含門號0000000000號SIM卡壹張）壹 │
│    │        │          │樓住處內    │        │支沒收，如全部或一部不能沒收時，應追│
│    │        │          │            │        │徵其價額；未扣案之販賣毒品所得新臺幣│
│    │        │          │            │        │壹仟元沒收，如全部或一部不能沒收時，│
│    │        │          │            │        │應以其財產抵償之。                  │
├──┼────┼─────┼──────┼────┼──────────────────┤
│4   │甲○○  │99年6月7日│胡采婕位於臺│1000元  │胡采婕販賣第一級毒品，處有期徒刑拾伍│
│    │        │23時16分  │中市西屯區河│        │年貳月，未扣案之不詳廠牌行動電話機具│
│    │        │          │南路1段63號6│        │（內含門號0000000000號SIM卡壹張）壹 │
│    │        │          │樓住處內    │        │支沒收，如全部或一部不能沒收時，應追│
│    │        │          │            │        │徵其價額；未扣案之販賣毒品所得新臺幣│
│    │        │          │            │        │壹仟元沒收，如全部或一部不能沒收時，│
│    │        │          │            │        │應以其財產抵償之。                  │
└──┴────┴─────┴──────┴────┴──────────────────┘
附表三：胡采婕轉讓禁藥（甲基安非他命）部分
┌──┬────┬─────┬──────┬─────────────────┐
│編號│轉讓對象│ 犯罪時間 │犯 罪 地 點 │宣告刑                            │
│    │        │          │            │                                  │
├──┼────┼─────┼──────┼─────────────────┤
│ 1  │甲○○  │99年5月22 │甲○○駕駛之│胡采婕轉讓禁藥，處有期徒刑陸月，扣│
│    │        │日凌晨0時 │停靠於某處之│案之夾鏈袋包沒收，未扣案之不詳廠│
│    │        │許        │某不詳車牌號│牌行動電話機具（內含門號0000000000│
│    │        │          │碼自用小客車│號SIM卡壹張）壹支沒收，如全部或一 │
│    │        │          │車內        │部不能沒收時，應追徵其價額。      │
├──┼────┼─────┼──────┼─────────────────┤
│ 2  │甲○○  │99年5月24 │胡采婕位在臺│胡采婕轉讓禁藥，處有期徒刑陸月，扣│
│    │        │日23時許  │中市西屯區河│案之夾鏈袋包沒收，未扣案之不詳廠│
│    │        │          │南路1段63號6│牌行動電話機具（內含門號0000000000│
│    │        │          │樓之6住處內 │號SIM卡壹張）壹支沒收，如全部或一 │
│    │        │          │            │部不能沒收時，應追徵其價額。      │
└──┴────┴─────┴──────┴─────────────────┘

司法院資訊處製作；財團法人民間司法改革基金會備份。
